臺灣板橋地方法院刑事判決　　　　　　　　　　　　　九十一年度易緝字第三四號
　　公　訴　人　臺灣板橋地方法院檢察署檢察官
　　被　　　告　甲○○
右列被告因毒品危害防制條例案件，經檢察官提起公訴（八十九年度毒偵緝字第八五
四號），本院判決如左：
    主  文
甲○○持有第二級毒品，處拘役伍拾日，如易科罰金，以佰元折算壹日。
扣案之第二級毒品安非他命壹小包（淨重零點壹陸公克，驗餘淨重零點壹伍公克），
沒收銷燬之。
    事  實
一、甲○○於民國八十九年一月二十五日前之某日某時，自不詳之人處取得第二級毒
    品安非他命一小包（淨重０．一六公克，驗餘淨重０．一五公克）後即持有之，
    嗣於八十九年一月二十五日晚上六時許，為警於臺北縣蘆洲市○○路二十六巷三
    十四弄二號一樓住處房間衣櫥後面地上查獲，並扣得安非他命一小包。
二、案經臺北縣警察局蘆洲分局報請臺灣板橋地方法院檢察署檢察官偵查起訴。
    理  由
一、訊之被告甲○○固坦認於右揭時、地遭警在其住處房間衣櫥旁地上查獲安非他命
    一小包，惟矢口否認有何持有安非他命犯行，辯稱伊很少回家，不知有誰曾來家
    中，且也很少打掃，該包被查獲之安非他命非伊所有，亦不知係何人所有云云，
    經查：
  (一)本件扣案之第二級毒品安非他命一小包，係警方於八十九年一月二十五日晚上六
    時許，經被告同意進入其上揭住處，以目視檢視屋內情形，在其房間內之衣櫥後
    面地上查獲等情，有臺北縣警察局蘆洲分局執行逕行搜索報告書及警訊筆錄可稽
    ，而扣案之安非他命一小包，經送內政部警政署刑事警察局鑑驗結果，確含第二
    級毒品甲基安非他命成分一節，亦有該局九十年五月十六日出具之鑑驗通知書一
    紙在卷可憑。
  (二)被告雖以前詞置辯，然參諸其於警訊中辯稱：扣案物應係之前伊將房子出租與真
    實姓名年籍不詳綽號「阿和」之男子，由「阿和」所遺留下來，但伊不知「阿和
    」去向，無法聯絡（見八十九年毒偵字第一一六一號偵查卷宗第七頁背面），嗣
    於檢察官偵查中先則辯以：扣案物非伊所有，不知何人的（見八十九年毒偵字第
    一一六一號偵查卷宗第十八頁背面），後則辯稱：伊前揭住處有很多朋友來，但
    朋友都很單純，沒有朋友在伊住處吸毒云云（見八十九年毒偵緝字第八五四號偵
    查卷宗第七頁背面），其前後所辯不一，供詞是否可信，已堪存疑，況被告亦坦
    承扣案物係經警於其住處房間衣櫥後面地上查獲，衡情住處房間，應非一般友人
    拜訪聚集之處，而其復供稱朋友都很單純，無人在其住處吸毒，參合被告辯稱扣
    案物應係房客綽號「阿和」之男子留下，卻無法提供綽號「阿和」之人之年籍資
    料以供調查，凡此，其前揭所辯均與常情有違，不足採信，其上開所辯顯係飾卸
    之詞，罪證明確，其非法持有第二級毒品安非他命犯行，堪以認定。
二、按安非他命為毒品危害防制條例第二條第二項第二款所定之第二級毒品，核被告
    甲○○所為，係犯同條例第十一條第二項之持有第二級毒品罪。爰審酌被告品行
    、犯罪方式、持有安非他命之數量、造成之危害及犯罪後之態度等一切情狀，量
    處如主文所示之刑，以示儆懲。又被告所犯上開之罪為最重本刑三年以下之罪，
    依其行為時刑法第四十一條原規定：「犯最重本刑為三年以下有期徒刑以下之刑
    之罪，而受六月以下有期徒刑或拘役之宣告，因身體、教育、職業或家庭之關係
    ，執行顯有困難者，得以一元以上三元以下折算一日（業據罰金罰鍰提高標準條
    例第二條前段規定，就其原定數額提高為一百倍折算一日），易科罰金。」原即
    得易科罰金，而被告行為後，刑法第四十一條之規定業經於九十年一月四日修正
    ，並經總統於九十年一月十日公布，依法於九十年一月十二日生效，而修正後之
    刑法第四十一條第一項之規定：「犯最重本刑為五年以下有期徒刑以下之刑之罪
    ，而受六個月以下有期徒刑之宣告，因身體、教育、職業、家庭之關係或其他正
    當事由，執行顯有困難者，得以一元以上三元以下折算一日（提高數額同上），
    易科罰金，但確因不執行所宣告之刑，難收矯正之效，或難以維持法秩序者，不
    在此限」，比較修正前後之內容，新法對於被告並無較為不利之處，應依刑法第
    二條第一項之規定，適用修正後刑法第四十一條第一項前段之規定諭知易科罰金
    之標準。扣案安非他命一包（淨重０．一六公克，驗餘淨重０．一五公克）係查
    獲之毒品，應依毒品危害防制條例第十八條第一項前段之規定併為沒收銷燬之諭
    知。
據上論斷，應依刑事訴訟法第二百九十九條第一項前段、毒品危害防制條例第十一條
第二項、第十八條第一項前段、刑法第十一條前段、第二條第一項前段、第四十一條
第一項前段、罰金罰鍰提高標準條例第二條，判決如主文。
本案經檢察官簡美慧到庭執行職務。
中      華      民      國      九十一      年      三    月  二十七    日
                                      臺灣板橋地方法院刑事第六庭
                                          審判長法  官  張谷輔
                    法  官  徐蘭萍
                                                法  官  陳明偉
右正本證明與原本無異。
如不服本判決，應於判決送達後十日內，向本院提出上訴狀。
                                                書記官  呂妍旻
中      華      民      國      九十一      年      三    月  二十七    日
